臺灣板橋地方法院刑事判決　　　　　　　96年度訴字第2699號
公　訴　人　臺灣板橋地方法院檢察署檢察官
被　　　告　甲○○
上列被告因違反毒品危害防制條例案件，經檢察官提起公訴 (96
年度毒偵字第4039號)， 因被告於本院準備程序中就被訴事實為
有罪之陳述，本院告知被告簡式審判程序之旨，並聽取當事人之
意見後，由本院合議庭裁定改由受命法官獨任依簡式審判程序進
行，判決如下：
    主  文
甲○○施用第一級毒品，累犯，處有期徒刑捌月。扣案之海洛因
壹小包（淨重零點陸貳公克）及海洛因殘渣袋貳個均沒收銷燬之
。
    事  實
一、甲○○於民國85年間，因違反麻醉藥品管理條例，經本院以
    85 年 度訴字第2027號判決，分別判處有期徒刑6 年、8 月
    ，應執行有期徒刑6 年6 月，經臺灣高等法院以86年度上訴
    字第4605號判決駁回上訴確定；復因違反麻醉藥品管理條例
    ，經本院以86年度訴字第1073號判決判處有期徒刑5 月確定
    ；另因違反槍砲彈藥刀械管制條例案，經本院以85年度訴字
    第3094號判決判處有期徒刑4 月確定。上開數罪刑復經臺灣
    高等法院以87年度聲字第476 號裁定定應執行有期徒刑7 年
    確定，其於89年10月18日縮短刑期假釋出監，嗣經撤銷假釋
    ，應執行殘刑有期徒刑2 年11月11日，復於94年10月14日縮
    短刑期執畢出監（以上構成累犯）。甲○○另於民國91年間
    ，因施用毒品案件，經臺灣士林地方法院以91年度毒聲字56
    5 號裁定送觀察、勒戒後，認有繼續施用毒品之傾向，再以
    91年度毒聲字684 號裁定令入戒治處所施以強制戒治，復經
    裁定停止戒治所餘期間交付保護管束，於92年6 月15日保護
    管束期滿，並由臺灣士林地方法院檢察署以92年度戒毒偵字
    第48號為不起訴處分確定。詎甲○○仍不知悔改，明知海洛
    因係毒品危害防制條例所列第1 級毒品，不得非法持有、施
    用，竟基於施用第1 級毒品海洛因之犯意，於上開強制戒治
    執行完畢釋放後5 年內，於96年5 月23日上午11時許（起訴
    書誤載為5 月21日下午9 時30分許，業經檢察官當庭更正）
    ，在臺北縣三重市○○街82巷15弄17號6 樓租屋處內，施用
    第1 級毒品海洛因1 次。嗣於96年5 月23日下午3 時30分許
    ，在臺北縣三重市○○路與力行路口，為警查獲，並扣得海
    洛因1 小包（淨重0.62公克）、海洛因殘渣袋2 個及注射針
    筒2 支等物，始悉上情。
二、案經台北縣政府警察局三重分局報告臺灣板橋地方法院檢察
    署檢察官偵查起訴。
    理  由
一、訊據被告甲○○對於上揭事實均供承不諱，其於96年5 月23
    日為警所採尿液送經檢驗結果，發現確有嗎啡類陽性反應，
    此有臺灣檢驗科技股份有限公司96年6 月7 日報告編號：CH
    /2007/51154 號濫用藥物尿液檢驗報告1 紙附卷可稽。又有
    第一級毒品海洛因1 小包（法務部調查局96年6 月18日調科
    壹字第09623051890 號鑑定書; 淨重0.62公克）、海洛因殘
    渣袋2 個及針筒2 支扣案可資佐證，足認被告前揭自白與事
    實相符，堪予採信。又被告前因施用毒品案件，經臺灣士林
    地方法院以91年度毒聲字565 號裁定送觀察、勒戒後，認有
    繼續施用毒品之傾向，再以91年度毒聲字684 號裁定令入戒
    治處所施以強制戒治，復經裁定停止戒治所餘期間交付保護
    管束，於92年6 月15日保護管束期滿，並由臺灣士林地方法
    院檢察署以92年度戒毒偵字第48號為不起訴處分確定等情，
    有臺灣高等法院被告前案紀錄表附卷可按。其於強制戒治執
    行完畢釋放後，5 年內再犯毒品危害防制條例第10條之罪。
    本案事證明確，被告犯行洵堪認定，自應依法論科。
二、核被告甲○○所為，係犯毒品危害防制條例第10條第 1項之
    施用第一級毒品罪。又被告施用前後持有第一級毒品之行為
    為施用之高度行為所吸收，不另論罪。再被告有如事實欄所
    載之前科犯行及刑之執行情形，有臺灣高等法院被告前案紀
    錄表在卷可考，其於受有期徒刑執行完畢5 年以內故意再犯
    本件有期徒刑以上之罪，為累犯，應依法加重其刑。爰審酌
    被告之素行狀況非佳，且施用毒品，足以戕害其身心，滋生
    其他犯罪，惡化治安，嚴重損及公益，且被告前曾施用毒品
    ，業經強制戒治執行完畢，其竟再為本件施用毒品犯行，顯
    見其不思悔改，自制力亦顯不佳，及犯罪後坦承犯行，態度
    良好，惟另考量被告施用毒品之行為於本質上係屬自我戕害
    行為等一切情狀，量處如主文所示之刑。
三、扣案之海洛因1 包（淨重0.62公克），為查獲之毒品，其毒
    品無法與包裝袋完全析離；又海洛因殘渣袋2 個，其內毒品
    量微無法秤重亦不能析離，不問是否屬於犯人所有，均應依
    毒品危害防制條第18條第1 項前段沒收銷燬之。另注射針筒
    2 支，被告迭否認為其所有供施用毒品所用之物，本院查無
    無其他證據證明係被告所有供施用毒品所用之物，且非屬違
    禁物，故不予宣告沒收。
據上論斷，應依刑事訴訟法第273條之1第1項、第299條第1項前
段，毒品危害防制條例第10條第1項、第18條第1項前段，刑法第
11條前段、第47條第1項，判決如主文。
本案經檢察官張瑞娟到庭執行職務。
中　　華　　民　　國　　96　　年　　9　　月　　12　　日
                    刑事第七庭  法　官  李君豪
以上正本證明與原本無異。
如不服本判決，應於判決送達後10日內，向本院提出上訴狀。
　　　　　　　　　　　　　　　　書記官　林文達
中　　華　　民　　國　　96　　年　　9　　月　　12　　日
附錄本案論罪科刑法條
毒品危害防制條例第10條
施用第一級毒品者，處 6 月以上 5 年以下有期徒刑。
施用第二級毒品者，處 3 年以下有期徒刑。
